【裁判字號】    94,訴,395
【裁判日期】    950619
【裁判案由】    行使偽造文書等
【裁判全文】
臺灣花蓮地方法院刑事判決               94年度訴字第395號
公  訴  人  臺灣花蓮地方法院檢察署檢察官
被      告  壬○○
                    （另案於臺灣花蓮監獄執行中）
上列被告因行使偽造文書等案件，經檢察官提起公訴（94年度偵
字第2049、3049、3575、3576、3936號）及移送併案（94年度偵
字第4278、4279號），被告於準備程序中就被訴及併案事實為有
罪之陳述，經本院合議庭裁定由受命法官獨任進行簡式審判程序
，並判決如下：
    主  文
壬○○連續竊盜，處有期徒刑捌月；又共同連續行使偽造私文書
，足以生損害於他人，處有期徒刑伍月，偽造於簽帳單上之「丁
○○」署押共伍枚均沒收。應執行有期徒刑壹年，偽造於簽帳單
上之「丁○○」署押共伍枚均沒收。
    事  實
一、壬○○基於意圖為自己不法所有之概括犯意，於下列時地竊
    取他人財物：
  (一)94年 5月19日晚上10時許，在花蓮市○○街38號，竊取房東
    乙○○所有之電視機乙台。
  (二)同年7月中旬某日下午3時許，在花蓮市○○路582之3號聯峰
    音樂城，竊取庚○○所陳列販售之皮包乙個。
  (三)同年8月15日上午8時許，在花蓮縣吉安鄉○○村○○○街65
    號，竊取辛○○所有之手錶3支、戒子1個、手環 1個、現金
    新台幣（下同）500元。
  (四)同年 8月20日清晨5時許，前往花蓮市○○路395號之7-11便
    利超商購物時，趁店員不注意之際，認有機可乘，徒手竊取
    經營者甲○○所有之化粧品口紅唇膏乙條及保險套乙盒。
  (五)同年8月21日凌晨 1時許（起訴書誤植為8月中旬22時，業經
    蒞庭檢察官當庭更正），在花蓮市○○路○段94號雞排攤，
    趁購買雞排等候之際，順手竊取戊○○所有置於桌上之手機
    乙支。
  (六)同年8月23日上午9時許，作客於友人己○○花蓮市○○街72
    號處之際，趁陳女不注意時，徒手竊取陳女所有之摩托羅拉
    牌V3600型黑色手機乙支，供己平日使用。
二、壬○○於94年 8月15日下午4、5時許，在花蓮市○○街與博
    愛街口，明知友人許慶星所交付予伊之丁○○台新銀行（卡
    號0000000000000000）及中國信託商業銀行（卡號00000000
    00000000）信用卡係竊得之贓物，竟仍予收受，旋乃基於盜
    刷信用卡以詐欺取財之概括犯意，與不知名之成年男子（業
    經蒞庭檢察官於94年6月5日本院行準備程序時更正加列共犯
    ）共同意圖為自己不法之所有，共持丁○○之台新銀行信用
    卡先赴花蓮市○○路自強書坊消費，由壬○○出面佯裝持卡
    人，盜刷該信用卡（即由壬○○持信用卡予書坊老闆陳鴻章
    在人工印錄機上刷卡並電話確認身分後交付簽帳單，壬○○
    便在簽帳單上偽簽「丁○○」之署押，再交回陳鴻章收執核
    對，並將簽帳單之客戶存根聯交予壬○○收執，完成刷卡程
    序；上開簽帳單簽名欄為複寫之一式三聯）購買價值30,000
    元之百科全書；稍後再共持該丁○○之中國信託商業銀行信
    用卡到花蓮市○○街金蓬萊銀樓消費，由壬○○出面佯裝持
    卡人，盜刷該信用卡（即由壬○○持信用卡予該銀樓人員在
    連線印錄機上刷卡辨識，經該銀樓人員交付簽帳單後，壬○
    ○便在簽帳單上偽簽「丁○○」之署押，再交回該銀樓人員
    收執核對，並將簽帳單之持卡人收據聯交予壬○○收執，完
    成刷卡程序；上開簽帳單為一式二聯，僅商店存根聯有簽名
    欄，持卡人收據聯並無簽名欄）兩筆共購買價值9232元（起
    訴書誤植為9000元）之金飾，致上開書坊、銀樓均陷於錯誤
    ，允予簽帳消費而交付如上所示金額之物品，足以生損害於
    丁○○、上開商店、財團法人聯合信用卡處理中心、台新銀
    行、中國信託銀行。
三、案經花蓮縣警察局移送及其花蓮分局、吉安分局報請台灣花
    蓮地方法院檢察署檢察官偵查起訴及移送併案審理。
    理  由
一、訊據被告壬○○對於上開諸項犯行業已坦白承認，核與被害
    人乙○○、庚○○、辛○○、甲○○、戊○○、己○○於警
    詢及丁○○於警詢及本院另案審理中所述，證人許慶星、陳
    鴻章於本院另案審理中所述大致相符，並有贓物認領保管單
    4紙、和解書1紙、現場照片及指認口卡照片多幀、簽帳單影
    本 3紙、內政部警政署刑事警察局指紋鑑驗書及本院94年度
    易字第337號刑事判決各1份附卷可稽，被告之自白與事實相
    符，罪證明確，應予依法論科。
二、核被告多次竊取他人財物之犯行部分，均係犯刑法第 320條
    第1項之竊盜罪。而其先後6次竊盜犯行，時間緊接，犯罪構
    成要件相同，顯係基於概括犯意反覆而為，為連續犯，應依
    刑法第56條之規定論以一罪，並加重其刑。另事實欄一(四)、
    (六)所揭之竊盜犯行，雖未據檢察官起訴，然此部分與起訴之
    竊盜部分有連續犯之裁判上一罪關係，為起訴效力所及，本
    院自應併予審判。又被告所為上開 6件竊盜犯行，均與其於
    前案（即本院94年度簡上字第13號）所為之 3件竊盜犯行隔
    時已遠，並無連續犯關係，自不受該案既判力效力所及，併
    此敘明。又按信用卡簽帳單係以文字為一定之意思表示，持
    信用卡刷卡消費時，在簽帳單上簽署姓名，除表示已收受特
    約商店所交付之交易標的物或消費標的外，並有確認該筆消
    費憑證之用意，具有表示法律上權利義務關係之證明，故簽
    帳單在性質上除與收據相同外，並為信用卡發卡銀行向簽帳
    人收款之憑證，應為私文書。查被告自許慶星處收受丁○○
    遭竊之信用卡（係屬贓物）後，並與不知名之成年男子共持
    前往商家盜刷消費，於簽帳單上偽造「丁○○」之署名，再
    將簽帳單存根聯持向商店人員行使，致商店人員陷於錯誤，
    同意簽帳消費並交付財物，均成功得手，核其此部分所為，
    係犯刑法第349條第1項之收受贓物罪、同法第216條、第210
    條之行使偽造私文書罪及同法第339條第1項之詐欺取財罪。
    又被告在簽帳單上偽造署名之行為，乃偽造私文書之部分行
    為，不另論罪；又偽造簽帳單後復持以行使，其偽造之低度
    行為應為行使之高度行為所吸收，亦不另論罪。其先後行使
    偽造私文書、詐欺取財犯行，時間緊接，方法相同，且觸犯
    構成要件相同之罪名，顯係基於概括犯意反覆為之，為連續
    犯，應依刑法第56條之規定，各論以連續行使偽造私文書罪
    、連續詐欺取財罪，並加重其刑。又被告於此階段與不知名
    之成年男子有犯意聯絡及行為分擔，均應論以共同正犯。再
    被告先前收受丁○○遭竊之信用卡（係屬贓物），目的即在
    冒充丁○○之名義予以盜刷詐財，故其所犯上開收受贓物、
    連續行使偽造私文書、連續詐欺取財三罪間，有方法、目的
    之牽連關係，應依刑法第55條之規定，從一重之連續行使偽
    造私文書罪處斷。再其所犯連續竊盜及連續行使偽造私文書
    兩罪，犯意個別，行為互殊，應予分論併罰。爰審酌被告前
    有妨害自由、施用毒品及竊盜前科，素行不佳，此有臺灣高
    等法院前案紀錄表乙份在卷可考，此次變本加厲，再犯多次
    竊盜，並為貪圖不法利益，盜刷信用卡以詐取財物，破壞他
    人財產安全及信用卡之交易安全，擾亂金融秩序，實不足取
    ，惟念其犯罪後均能坦承犯行，犯後態度尚佳，及本次犯罪
    情節、手段及犯罪所得等一切情狀，就其所犯二罪分別量處
    如主文所示之刑，並定其應執行刑，以資懲儆。
三、被告所冒名偽造之簽帳單共 7張，然自強書坊之簽帳單簽名
    欄為複寫之一式三聯；而金蓬萊銀樓之兩筆簽帳單均係一式
    二聯，且僅商店存根聯有簽名欄，持卡人收據聯並無簽名欄
    ，故被告於簽帳單上所偽造之「丁○○」署押合計共 5枚，
    該署押既係被告所偽造之署名，不問屬於犯人與否，均應依
    刑法第 219條之規定諭知沒收。又簽帳單之客戶存根聯及持
    卡人收據聯共 3張雖係被告所有且供其行使偽造私文書所用
    ，惟經被告於警詢中供稱均已丟棄，另收單銀行存根聯及商
    店存根聯業經被告提出於上開商店以交發卡銀行請款，並非
    被告所有，均無庸宣告沒收，併此敘明。
據上論斷，應依刑事訴訟法第273條之1第1項、 第299條第1項前
段，刑法第28條、第56條、第320條第1項、第216條、第210條、
第339條第1項、第349條第1項、第55條、第51條第5款、第219條
，罰金罰鍰提高標準條例第1條前段，判決如主文。
本案經檢察官丙○○到庭執行職務。
中    華    民    國    95    年    6     月    19    日
                        臺灣花蓮地方法院刑事第一庭
                            法    官    張  健  河
上列正本證明與原本無異。
如對本判決不服，應於送達後10日內，向本院提出上訴狀（應抄
附繕本）告訴人或被害人如對於本判決不服者，應具備理由請求
檢察官上訴，其上訴期間之計算係以檢察官收受判決正本之日期
為準。
                             書記官
中    華    民    國    95    年    6     月    19    日
附錄本判決論罪之法律條文：
中華民國刑法第320條：
意圖為自己或第三人不法之所有，而竊取他人之動產者，為竊盜
罪，處五年以下有期徒刑、拘役或五百元以下罰金。
意圖為自己或第三人不法之利益，而竊佔他人之不動產者，依前
項之規定處斷。
前二項之未遂犯罰之。
中華民國刑法第216條：
行使第二百十條至第二百十五條之文書者，依偽造、變造文書或
登載不實事項或使登載不實事項之規定處斷。
中華民國刑法第210條：
偽造、變造私文書，足以生損害於公眾或他人者，處五年以下有
期徒刑。
中華民國刑法第339條：
意圖為自己或第三人不法之所有，以詐術使人將本人或第三人之
物交付者，處五年以下有期徒刑、拘役或科或併科一千元以下罰
金。
以前項方法得財產上不法之利益或使第三人得之者，亦同。
前二項之未遂犯罰之。
中華民國刑法第349條：
收受贓物者，處三年以下有期徒刑、拘役或五百元以下罰金。
搬運、寄藏、故買贓物或為牙保者，處五年以下有期徒刑、拘役
或科或併科一千元以下罰金。
因贓物變得之財物，以贓物論。
中華民國刑法第219條：
偽造之印章、印文或署押，不問屬於犯人與否，沒收之。


司法院資訊處製作；財團法人民間司法改革基金會備份。
